【裁判字號】    97,台聲,856
【裁判日期】    970918
【裁判案由】    聲請假扣押
【裁判全文】
最高法院民事裁定              九十七年度台聲字第八五六號
聲  請  人  東毓油壓機械股份有限公司
法定代理人  甲○○
訴訟代理人  賴思達律師
上列聲請人因與鞍星股份有限公司間聲請假扣押事件，對於中華
民國九十七年六月五日本院裁定（九十七年度台抗字第三六二號
），聲請再審，本院裁定如下：
    主  文
聲請駁回。
聲請訴訟費用由聲請人負擔。
    理  由
本件聲請人對於本院九十七年度台抗字第三六二號確定裁定（下
稱原確定裁定）以有民事訴訟法第四百九十六條第一項第一款規
定之情形，聲請再審，主張：前程序台灣高等法院九十七年度抗
字第五○一號（下稱第五○一號）裁定認伊即債權人不能釋明相
對人即債務人鞍星股份有限公司有何隱匿財產或變賣財產逃匿之
情事，而為不利伊之裁定，顯就假扣押之法定要件認知有誤。原
確定裁定遽為駁回伊之再抗告，其適用法規顯有錯誤云云，為其
論據。惟按對於抗告法院所為抗告無理由之裁定再為抗告，僅得
以其適用法規顯有錯誤為理由，並經原法院之許可；此項許可，
以原裁定所涉及之法律見解具有原則上之重要性者為限，此觀民
事訴訟法第四百八十六條第四項、第五項之規定自明。所謂適用
法規顯有錯誤，係指原第二審裁判就其取捨證據所確定之事實適
用法規顯有錯誤而言，不包括認定事實不當之情形在內。又所謂
有原則上之重要性，係指訴訟事件所涉及之法律見解意義重大，
而有闡釋之必要者而言。查兩造間聲請假扣押事件，前程序第二
審第五○一號裁定以：聲請人不能釋明相對人有何隱匿財產或變
賣財產逃匿之情事，則聲請人所提出之證據既均不能釋明其假扣
押之原因，雖其陳明願供擔保，仍難認足補釋明之欠缺，其聲請
假扣押，不應准許。相對人之抗告，為有理由等詞，因而裁定將
第一審准予假扣押之裁定廢棄，改為駁回聲請人所為假扣押之聲
請。聲請人對之不服，提起再抗告，係以：伊已提出相對人公司
登記資料查詢表及其九十五年度綜合所得稅各類所得資料清單，
釋明相對人之財產狀況不尋常，且其一再藉詞逃避其履約責任，
可見其有脫產、逃避責任之行為。況伊已陳明願供擔保，乃第五
○一號裁定以伊所提前開證據不能釋明相對人有何隱匿或變賣財
產、逃匿之情事為由，認該等證據不能釋明假扣押之原因，且此
項釋明亦不能以供擔保代之，顯然違反民事訴訟法第五百二十三
條、第五百二十六條之規定，並違背經驗法則、論理法則及證據
法則等語。本院前程序認聲請人所陳上開理由，係屬聲請人有無
釋明假扣押原因之認定事實當否之問題，核與適用法規是否顯有
錯誤無涉，且亦無所涉及法律見解具有原則上之重要性，其再抗
告自不應許可等情，因以九十七年度台抗字第三六二號裁定駁回
聲請人之再抗告。聲請人對該確定裁定聲請再審，仍就聲請人有
無釋明假扣押原因之認定事實當否為爭執，難認為原確定裁定有
何適用法規顯有錯誤，本件再審之聲請，非有理由。
據上論結，本件聲請為無理由。依民事訴訟法第九十五條、第七
十八條，裁定如主文。
中    華    民    國  九十七  年    九    月   十八   日
                      最高法院民事第七庭
                          審判長法官  劉  福  來
                                法官  陳  國  禎
                                法官  陳  重  瑜
                                法官  簡  清  忠
                                法官  沈  方  維
      本件正本證明與原本無異
                                      書  記  官
中    華    民    國  九十七  年    九    月  二十九  日
                                                      v


司法院資訊處製作；財團法人民間司法改革基金會備份。
